【裁判字號】    92,裁,618
【裁判日期】    920516
【裁判案由】    營利事業所得稅
【裁判全文】
最  高  行  政  法  院  裁  定                    九十二年度裁字第六一八號
    上  訴  人  崧煒工業股份有限公司
    代  表  人  甲○○
    被 上訴 人  財政部臺灣省中區國稅局
    代  表  人  許虞哲
右當事人間因營利事業所得稅事件，上訴人對於中華民國九十一年一月三十日臺中高
等行政法院八十九年度訴字第六四八號判決，提起上訴，本院裁定如左：
    主  文
上訴駁回。
上訴審訴訟費用由上訴人負擔。
    理  由
一、按當事人依行政訴訟法第二百四十三條第一項規定，以高等行政法院判決有不適
    用法規或適用法規不當為上訴最高行政法院之理由時，其上訴狀或理由書應有具
    體之指摘，並揭示該法規之條項或其內容。若係成文法以外之法則，應揭示該法
    則之意旨。倘為司法院解釋、或本院之判例，則應揭示該判解之字號或其內容。
    上訴狀或理由書如未依此項方法表明者，即難認為已對高等行政法院判決之違背
    法令有具體之指摘，其上訴自難認為合法。
二、原判決駁回上訴人之訴，係以：按「稽徵機關進行調查或復查時，納稅義務人應
    提示有關各種證明所得額之帳簿、文據；其未提示者，稽徵機關得依查得之資料
    或同業利潤標準，核定其所得額。」又「本法第八十三條所稱之帳簿文據，其關
    係所得額之一部關係課稅年度中某一期間之所得額，而納稅義務人未能提示者，
    稽徵機關得就該部分依查得之資料或同業利潤標準，核定其所得額。」分別為所
    得稅法第八十三條及同法施行細則第八十一條所明定。所謂未提示，兼指帳簿文
    據全部未提示，或雖提示而有不完全、不健全或不相符者均有其適用，最高行政
    法院著有六十一年判字第一九八號判例可資參照。次按「帳簿文據，其關係所得
    額之一部而未能提示者，依所得稅法施行細則第八十一條之規定辦理。但其核定
    所得額，以不超過當年度全部營業收入依同業利潤標準核定之所得額為限。」復
    為營利事業所得稅查核準則第六條第一項所規定。本件上訴人係從事塑膠加工製
    造業，其八十四年度營利事業所得稅，因被上訴人認定其八十三年度所申報之原
    料進耗存、直接原料明細表、單位成本、製成品進銷存明細表有歸類不當及計算
    錯誤情形，而重新整理之八十四年度帳證，然仍有未按取具進料憑證品名規格詳
    為分類，而以價格分類致材料規格混淆之情形。又因各產品所須耗用材料亦各不
    同，用量自異，造成直接原料耗用分析及產品單位耗用量不確實之情形。如以主
    要原料布（含紗布）為例，其重編成本表期末存料二○九、三七五．七五Ｙ，原
    申報上期期末存料為一六、一○四Ｙ；泡棉重編為三五、五五五．三Ｙ及九○、
    九二五片，原申報為一七、五一一．八四Ｙ；海棉重編為一二、七八○．一Ｙ，
    原申報三○、九三五．六Ｙ；ＥＶＡ高發泡板重編為一一二、一六二．九Ｙ，原
    申報九七、六五五．二六Ｙ，數量均不相符，且差距頗大，已難信實。又例如其
    提出之八十四年三月一日第00000000號統一發票載製成品進貨四七、二
    八二元，其成本表並未列入；八十四年二月二十八日第00000000號統一
    發票載牛仔布九三八Ｙ、單價一○○元，其成本表則列九三八○Ｙ、單價一○元
    、八十四年二月二十八日第00000000號統一發票載牛仔布九二四Ｙ、單
    價一○○元，牛仔布成本表未列，產銷明細表列為九二○六Ｙ、單價一○元；八
    十四年三月一日00000000號統一發票，載特別可織布四六五．七公斤，
    成本表則漏列。而上訴人對此等情事，又未能舉證，以證明其調整及申報之依據
    。可見上訴人重編之八十四年度成本表報仍不確實，致其原物料耗用無法分析查
    核，製成品產銷存無法查核勾稽。又上訴人本件相關成本帳載紀錄，並未按各產
    品耗用直接人工及製造費用分別加以記載，僅於單位成本分析表按各產品一定比
    例或任意比例予以分配，即未就直接人工及製造費用將之按歸屬於各產品之方式
    分析其成本，則本件上訴人製成品產銷存既無法查核勾稽，其直接人工及製造費
    用亦無法分析查核。被上訴人乃依同業利潤標準行業代號二五○一─一一毛利率
    百分之廿一，核定其營業成本為六九、四二一、五七二元，營業毛利為一八、四
    五三、八三五元，因核計之營業淨利大於依同業利潤標準淨利率百分之九，乃核
    定營業淨利為七、九○八、七八七元，加計非營業收入一、○九七、五一五元，
    全年所得額核定為九、○○六、三○二元，並無不合等情。因將原處分及一再訴
    願決定均予維持，駁回上訴人之訴，核無違誤。
三、本件上訴人對於原判決提起上訴，略謂：原查時帳證不符之情事，業經上訴人依
    規定重編更正無誤，被上訴人對上訴人前項重編後之八十三年及八十四年度原料
    進耗存表，及本項原料進用明細表，均迄未依營利事業查核準則第五十七條規定
    ，通知調閱重新整理後之帳冊憑証實際查核，卻逕以原查時之事證作為審核依據
    ，原審亦以此顯有瑕疵之事証論斷，實屬違誤云云。雖以原判決有不適用法規或
    適用法規不當為由，惟核其上訴理由狀所載內容，與起訴意旨大致相同，無非就
    原審取捨證據、認定事實之職權行使，指摘其為不當，難認為對原判決之如何違
    背法令已有具體之指摘，依首揭說明，其上訴為不合法，應予駁回。
四、依行政訴訟法第二百四十九條第一項前段、第一百零四條、民事訴訟法第九十五
    條、第七十八條，裁定如主文。
中    華    民    國    九十二      年      五        月     十六       日
                    最 高 行 政 法 院  第 一 庭
                                審 判 長 法  官      黃  綠  星
                                         法  官      彭  鳳  至
                                         法  官      劉  鑫  楨
                                         法  官      黃  璽  君
                                         法  官      廖  宏  明
右  正  本  證  明  與  原  本  無  異
                                         法院書記官  彭  秀  玲
中    華    民    國    九十二      年      五        月      十六      日


司法院資訊處製作；財團法人民間司法改革基金會備份。
